【裁判字號】    94,訴,458
【裁判日期】    950125
【裁判案由】    違反槍砲彈藥刀械管制條例等
【裁判全文】
臺灣新竹地方法院刑事判決               94年度訴字第458號
    公  訴  人  臺灣新竹地方法院檢察署檢察官
    被      告  甲○○
                          17.
                        （現因另案在臺灣新竹監獄執行中）
    指定辯護人  本院公設辯護人乙○○
上列被告因違反槍砲彈藥刀械管制條例等案件，經檢察官提起公
訴（94年度偵字第1371、1904號），本院判決如下：
    主  文
甲○○未經許可，寄藏可發射子彈具有殺傷力之改造槍枝，累犯
，處有期徒刑貳年，併科罰金新台幣貳拾萬元，罰金如易服勞役
，以罰金總額與陸個月之日數比例折算，扣案如附表一所示之改
造手槍貳枝（含彈匣壹個）及附表二所示之子彈顆，均沒收；
又共同連續以非法方法，剝奪人之行動自由，累犯，處有期徒刑
壹年貳月。應執行有期徒刑年，併科罰金新台幣貳拾萬元，罰
金如易服勞役，以罰金總額與陸個月之日數比例折算，扣案如附
表一所示之改造手槍貳枝（含彈匣壹個）及附表二所示之子彈
顆，均沒收。
    事  實
一、甲○○前於民國85年間，因違反槍砲彈藥刀械管制條例、麻
    醉藥品管理條例等案件，經本院以86年度訴字第165號判處
    應執行有期徒刑1年4月，嗣經甲○○上訴、撤回上訴，而於
    87年8月10日判決確定。又於87年間，因違反槍砲彈藥刀械
    管制條例案件，經本院於88年3月12日以87年度訴字第364號
    判處有徒刑11月確定。上開2案件，經本院於88年4月21日以
    88年度聲字第419號裁定應執行有期徒刑2年2月確定，並於
    89年7月6日縮短刑期執行完畢。
二、甲○○另行起意，明知未經許可，不得寄藏可發射子彈具有
    殺傷力之槍枝及具有殺傷力之子彈，仍於89年7月7日出監後
    之某日，在新竹市○○○路117號居所內，未經許可而為楊
    錫濱（業已死亡）寄藏附表一編號1所示之仿SIG SAU ER 廠
    半自動手槍改造而成之具殺傷力之黑色金屬玩具手槍1枝（
    含彈匣1個、槍枝管制編號0000000000）、附表一編號2所示
    之仿BERETTA廠半自動手槍改造槍管而成之具有殺傷力之銀
    白色金屬玩具手槍1枝（不含彈匣、槍枝管制編號000000000
    0）及附表三所示之土造金屬彈殼加裝土造金屬彈頭組合而
    成之具殺傷力之土造子彈6顆，並將上開槍彈藏放在新竹市
    ○○○路117號地下室。迄至91年10月3日下午6時50分許，
    甲○○與友人李龍堆駕駛車號Z7-1332號自小客車行經新竹
    縣湖口鄉波羅汶44號前，當場為警查獲，並在車號Z7-1332
    號自小客車內，查扣附表一編號1、2所示改造手槍2 枝、土
    造子彈5顆（因於下述三（一）所載時地，以附表一編號2所
    示之改造手槍擊發子彈1顆）及附表三所示之物。
三、甲○○與劉靖郁（另經臺灣苗栗地方法院檢察署檢察官以91
    年度偵字第142號為不起訴處分確定）為男女朋友關係，甲○○聽聞其與劉靖郁所生之年僅4歲餘之幼子劉柏毅，遭徐
    鈺傑、陳振豪等人毆打，乃於90年11月1日凌晨，夥同蘇源
    甫（現由本院另案以92年度訴字第509號審理中）及音譯為
    「史源祖」之年籍不詳成年男子，3人基於傷害、非法剝奪
    他人行動自由之概括犯意聯絡，共同為下列行為：
（一）由甲○○備妥附表一編號2所示之銀白色改造手槍1枝（起
      訴書誤載為附表一編號1所示之手槍，業經公訴人到庭更
      正）及子彈數顆，由蘇源甫駕駛甲○○之不知情舅舅黃金
      進所有車號5P-1943號自小客車，搭載甲○○、劉靖郁及
      「史源祖」，前往徐鈺傑位在苗栗縣頭份鎮新華里崎仔頭
      324號居所，欲找徐鈺傑尋釁。嗣於同日即90年11月1日凌
      晨2時許，甲○○、蘇源甫、劉靖郁及「史源祖」抵達上
      址後，由劉靖郁叫門，經徐鈺傑開門，甲○○等人進入上
      址，待劉靖郁指明徐鈺傑後，甲○○即持上開槍彈指向徐
      鈺傑頭部，並質問徐鈺傑有無毆打其子劉柏毅，繼之甲○○將槍彈交予「史源祖」控制場面，由甲○○、蘇源甫、
      「史源祖」3人或持槍柄、或以拳腳，共同毆擊徐鈺傑，
      致使徐鈺傑因之受有頭部外傷右臉挫裂傷（約2公分大小
      ）、左額挫裂傷（約3公分大小）、頂部多處挫裂傷（各
      約1公分、2公分、3公分大小）及左手挫傷等傷害，且因
      「史源祖」所持上開手槍不慎掉落地面而擊發1顆子彈，
      然幸未擊中在場之人士。
（二）甲○○、蘇源甫、史源祖共同傷害徐鈺傑後，為再找尋陳
      振豪復仇，遂由「史源祖」以持槍之非法手段強押徐鈺傑
      上車，3人共同剝奪徐鈺傑之行動自由，強令徐鈺傑帶同
      尋找陳振豪下落。迄於同日即90年11月1日凌晨3時許，甲○○等人抵達苗栗縣頭份鎮○○路37巷13號陳振豪住處外
      ，始將徐鈺傑釋放離去，剝奪徐鈺傑之行動自由約20餘分
      鐘。
（三）甲○○、蘇源甫、「史源祖」等人抵達陳振豪住處後，因
      陳振豪不在家，適丁○○開門，另戊○○亦準備離去，甲○○等人乃遷怒丁○○、戊○○，竟共同承前傷害、剝奪
      行動自由之概括犯意，由「史源祖」徒手毆打在該址1樓
      之丁○○及戊○○，而甲○○則持上開改造手槍指向丁○○、戊○○，並命渠等上該址2樓後，旋即在2樓持槍喝令
      丁○○、戊○○及在2樓之丙○○趴在地上，以此非法手
      段同時剝奪丁○○、戊○○、丙○○之行動自由。甲○○
      等人或徒手、或持酒瓶、或持上開改造手槍槍柄毆打丁○○、戊○○、丙○○，並以嚴厲語氣質問：劉柏毅、陳振
      豪在何處等語，因丁○○等人不知陳振豪何在，甲○○等
      人即持現場之高梁酒瓶敲擊丙○○後腦部位，使該酒瓶破
      裂，並繼續以該破裂之酒瓶刺傷丁○○及戊○○之臀部，
      致丁○○受有右手背約1公分之刺傷、右臀部約1公分及0.
      3公分之刺傷等傷害；戊○○之薦尾椎部受有1公分x0.5公
      分、1.5公分x0.5公分、0.6公分x0.5公分、2.2公分x0.8
      公分、1.5公分x0.5公分及1公分x0.8公分等傷害（戊○○
      受傷害部分，未具告訴）；丙○○受有後頂部0.7公分x0
      .2 公分、左頂枕部1公分x0.2公分、右頂枕部2.5公分x0.
      3公分、左側枕部4公分x0.5公分、後枕下部3公分x0.3公
      分等傷害（丙○○受傷害部分，業於90年12月18日偵訊中
      撤回傷害告訴）。嗣甲○○與「史源祖」又外出找尋陳振
      豪，並將上開改造手槍交給蘇源甫，並由蘇源甫負責看守
      丁○○、戊○○、丙○○等人，蘇源甫則持槍指向丁○○
      、戊○○、丙○○等恐嚇稱：誰敢起來，誰就倒楣等語，
      致丁○○等人不敢起身，3人趴在地上達30分鐘之久，以
      此非法手段繼續剝奪丁○○、戊○○、丙○○之行動自由
      。嗣因甲○○與「史源祖」外出找尋陳振豪無著，始返回
      陳振豪住處接走蘇源甫。
（四）嗣經警在苗栗縣頭份鎮新華里崎仔頭324號扣得已擊發之
      彈頭1顆。
四、案經新竹市警察局移送暨徐鈺傑、丁○○訴由苗栗縣警察局
    報請臺灣苗栗地方法院檢察署檢察官呈請臺灣高等法院檢察
    署檢察長令轉臺灣新竹地方法院檢察署檢察官偵查起訴。
    理  由
一、訊據被告甲○○對於事實欄所載時地，未經許可而寄藏附表
    一編號1、2所示之改造手槍2枝（含彈匣1個）、具有殺傷力
    之土造子彈6顆，暨夥同蘇源甫、「史源祖」共同持附表一
    編號2所示槍彈為事實三所載之傷害徐鈺傑、丁○○及剝奪
    徐鈺傑、丁○○、戊○○、丙○○行動自由等事實，於本院
    準備程序、審理中均坦承不諱，並有下列證據可資佐證：
（一）被告夥同蘇源甫、史源祖共同在事實三（一）、（二）所
      載時地，持附表一編號2所示銀白色手槍，傷害告訴人徐
      鈺傑、當場擊發子彈1顆、強押告訴人徐鈺傑上車尋找陳
      振豪下落等情，業經告訴人徐鈺傑於警詢、偵訊中指訴綦
      詳（見90他563：25頁、71頁，91偵142：27頁，91偵緝16
      6：103至105、106、108頁），核與目擊證人馮小強於警
      詢、偵訊中證述情節相符（見90他563：29至30頁、86至
      87 頁）。又告訴人徐鈺傑指訴之受傷情節，核與卷附為
      恭紀念醫院甲種診斷證明書所載傷勢相符，有上開診斷證
      明書1紙附卷可憑（見90他563：73頁）。堪認告訴人徐鈺
      傑之指訴，應屬真實。
（二）又被告夥同蘇源甫、「史源祖」共同在事實三（三）所載
      時地，持附表一編號2所示銀白色手槍，傷害告訴人丁○○、剝奪告訴人丁○○、被害人戊○○、丙○○行動自由
      等情，業經告訴人丁○○於警詢、偵訊中指訴綦詳（見90
      他563：17至19頁、20頁、69至70頁，91偵142：32頁，91
      偵緝166：146頁），另經被害人戊○○於偵訊中（見91偵
      緝166：208至210頁、214至216頁）、及被害人丙○○於
      警詢、偵訊中（見90他563：21至23頁、24頁、70至71頁
      ；91偵緝166：103頁、105至106頁、108頁、213至214頁
      ）指述歷歷，且互核告訴人丁○○及被害人戊○○、丙○○所指訴、指述情節相符，堪予採信。又告訴人丁○○指
      訴之受傷情節，核與卷附為恭紀念醫院甲種診斷證明書所
      載傷勢相符，有上開診斷證明書1紙附卷可憑（見90他563
      ：74頁），是認上開告訴人、被害人之指訴、指述，亦堪
      認為真實。
（三）另扣案之改造手槍2枝（槍枝管制編號：0000000000、000
      0000000）及土造子彈5顆、彈頭1個等物，送請內政部警
      政署刑事警察局鑑驗結果：(1)槍枝管制編號0000000000之
      手槍1枝，認係由仿SIG SAUER廠半自動手槍製造之金屬玩
      具手槍，換裝土造金屬槍管改造而成之改造手槍，機械性
      能良好，可擊發適用子彈，認具殺傷力。(2)槍枝管制編號
      0000000000之手槍1枝（不含彈匣），認係由仿BERETTA廠
      半自動手槍製造之金屬玩具手槍，換裝土造金屬槍管改造
      而成之改造手槍，經檢視槍身欠缺槍管固定軸及滑套卡，
      經實際裝填送鑑子彈1顆試射，單位面積動能為23.28焦耳
      /平方公分，依日本科學警察研究所之研究結果，該彈丸
      單位面積動能已逾20焦耳/平方公分，足以穿入人體皮肉
      層。(3)送鑑子彈5顆，認均係由土造金屬彈殼加裝土造金
      屬彈頭組合而成之土造子彈，採樣2顆試射，均可擊發，
      認均具殺傷力等情，有該局於91年11月22日出具之刑鑑字
      第0910282122號槍彈鑑驗書1份附卷可憑（見91偵5735：4
      0至50頁）。參以被告等人共同持附表一編號2所示之銀白
      色手槍（槍枝管制編號0000000000），在告訴人徐鈺傑位
      在苗栗縣頭份鎮新華里崎仔頭324號居所內擊發子彈1顆等
      情，已如前述，並為被告自承在卷可查，是認該手槍發射
      彈丸之單位面積動能為23.28焦耳/平方公分，足以穿入人
      體皮肉層，而具有殺傷力。從而，被告自白於事實二所載
      時地，未經許可而寄藏附表一編號1、2所示之可發射子彈
      之具有殺傷力改造手槍2枝（含彈匣1個）、具有殺傷力之
      土造子彈6顆等情，應與事實相符，堪認為真實。
（四）綜上所述，本案事證已臻明確，被告未經許可而寄藏槍、
      彈及傷害告訴人徐鈺傑、丁○○，暨非法剝奪告訴人徐鈺
      傑、丁○○、被害人戊○○、丙○○行動自由等犯行，均
      堪予認定，自應依法予以論科。。
二、論罪科刑
（一）事實二部分
    １、被告甲○○為上開行為後，立法院於94年1月5日修正槍
        砲彈藥刀械管制條例，嗣經總統於94年1月26日以華總
        一義字第09400010101號令公布，而於94年1月28日生效
        施行，該條例修正前之第11條第4項之未經許可寄藏可
        發射子彈具有殺傷力之改造槍枝罪，經修正後為同條例
        第8條第4項之未經許可寄藏可發射子彈具有殺傷力之改
        造槍枝罪，修正前之法定刑度為有期徒刑一年以上七年
        以下，併科新臺幣七百萬元以下罰金；修正後之法定刑
        度為有期徒刑三年以上十年以下，併科新臺幣七百萬元
        以下罰金，經比較新舊法後，以舊法有利於被告，爰依
        刑法第2條第1項但書之規定，適用修正前之規定。核被
        告為事實二所載行為，係犯修正前槍砲彈藥刀械管制條
        例第11條第4項之未經許可寄藏可發射子彈具有殺傷力
        之改造槍枝罪、槍砲彈藥刀械管制條例第12條第4項之
        未經許可持有子彈罪。
    ２、被告未經許可持有槍彈行為之行為，為其未經許可寄藏
        槍彈之行為所吸收，不另論罪。
    ３、被告同時寄藏上開改造槍枝、子彈，係以一行為而觸犯
        未經許可寄藏改造槍枝罪、未經許可寄藏子彈罪，為想
        像競合犯，應依刑法第55條之規定，從一重之未經許可
        寄藏改造槍枝罪處斷。
（二）事實三部分
    １、核被告為事實三所載行為，係犯刑法第277條第1項之傷
        害罪、同法第302條第1項之剝奪行動自由罪。
    ２、被告與共犯蘇源甫、「史源祖」間，就事實三所載行為
        ，具有犯意之聯絡及行為之分擔，為共同正犯。
    ３、被告於事實三（三）所載時地，以一持槍之非法手段，
        同時剝奪告訴人丁○○、被害人戊○○、丙○○行動自
        由，為想像競合犯，應依刑法第55條之規定，從一重處
        斷。
    ４、被告先後2次傷害告訴人徐鈺傑、告訴人丁○○；及先
        後2次剝奪告訴人徐鈺傑、告訴人丁○○等3人，各時間
        緊接、手法雷同，所犯之罪名及基本犯罪構成要件均相
        同，顯係基於概括犯意反覆為之，皆為連續犯，各應依
        刑法第56條之規定，論以連續傷害罪、連續剝奪行動自
        由，並分別加重其刑。
    ５、被告所犯連續傷害罪與連續剝奪行動自由罪間，有方法
        目的之牽連關係，為牽連犯，應依刑法第55條之規定，
        從一重之連續剝奪行動自由罪處斷，公訴人認應分論並
        罰，容有誤會。
（三）被告所犯上開未經許可寄藏改造槍枝罪與連續剝奪行動自
      由罪間，犯意各別，行為互殊，且犯罪構成要件不同，應
      予分論併罰，起訴書認應論以牽連犯，亦有誤會，且經公
      訴人到庭更正。
（四）被告前於85年間，因違反槍砲彈藥刀械管制條例、麻醉藥
      品管理條例等案件，經本院以86年度訴字第165號判處應
      執行有期徒刑1年4月，嗣經甲○○上訴、撤回上訴，而於
      87年8月10日判決確定。又於87年間，因違反槍砲彈藥刀
      械管制條例案件，經本院於88年3月12日以87年度訴字第
      364號判處有徒刑11月確定。上開2案件，經本院於88年4
      月21日以88年度聲字第419號裁定應執行有期徒刑2年2月
      確定，並於89年7月6日縮短刑期執行完畢等情，有臺灣高
      等法院被告前案紀錄表、臺灣新竹地方法院檢察署刑案資
      料查註紀錄表附卷可佐，被告前受有期徒刑之執行完畢後
      ，其於5年以內再犯本件有期徒刑以上之2罪，皆為累犯，
      應依刑法第47條之規定，均遞加重其刑。
（五）爰審酌被告前有多次違反槍砲彈藥刀械管制條例案件，分
      別經法院判處有期徒刑10月、6月、11月、1年10月，有本
      院86年度訴字第165號刑事判決、87年度訴字第364號刑事
      判決、93年度訴緝字第29號刑事判決在卷可按，竟仍另犯
      本案寄藏具有殺傷力之改造手槍2枝、具有殺傷力之子彈6
      顆等犯行，其所為對社會有潛在危險性，威脅社會秩序及
      人民之生命、身體安全，影響社會治安，犯罪所生危害不
      容輕忽。又被告夥同蘇源甫、「史源祖」之年籍不詳成年
      男子，共同持槍彈傷害告訴人徐鈺傑、丁○○，及剝奪告
      訴人2人、被害人戊○○、丙○○之行動自由，顯有惡性
      。併審及告訴人徐鈺傑、丁○○所受傷害程度，告訴人、
      被害人等遭剝奪行動自由之時間、情狀，暨被告犯罪後坦
      承犯行等一切情狀，認公訴人就被告持有槍彈部分求處有
      期徒刑2年，應屬允當，就被告剝奪行動自由部分求處有
      期徒刑1年，尚屬過輕，另就被告傷害部分求處有期徒刑7
      月，因法律關係適用不同，未予酌採，本院爰就被告所犯
      持有槍彈、剝奪行動自由部分，分別量處如主文所示之刑
      ，並定其應執行之刑，且就罰金部分諭知易服勞役之折算
      標準。
三、沒收部分
（一）扣案如附表一所示之改造手槍2枝（含彈匣1個）及子彈3
      顆，均係違禁物，均應依刑法第38條第1項第1款之規定，
      併予宣告沒收。
（二）扣案而經鑑驗單位試射之子彈2顆，已不復存在；另扣案
      之彈頭1顆，已擊發而不具殺傷力；且扣案如附表三所示
      之物，業經公訴人陳明與本案無關，均不併予宣告沒收，
      附此敘明。
四、起訴及公訴意旨認被告傷害被害人戊○○、丙○○行為，均
    涉犯刑法第277條第1項之傷害罪嫌，惟查：被害人戊○○已
    於偵訊中陳明不提告訴之意（見91偵緝166：210頁）；而被
    害人丙○○固於警詢中提起告訴（見90他563：23頁），惟
    於偵訊中表明：只有一道小傷痕，不追究、不提告訴，僅提
    出強盜、妨害自由告訴等語（見90他563：71頁），堪認被
    害人丙○○就傷害部分，有撤回告訴之意。從而，被告傷害
    被害人戊○○、部丙○○部分，分別未具告訴、撤回告訴，
    本應就此二部分為不受理之諭知，惟因起訴及公訴意旨認被
    告此部分犯行與本院前開論科之傷害罪部分，具有連續犯之
    裁判上一罪關係，本院爰不另為無罪之諭知，併此敘明。
五、據上論斷，應依刑事訴訟法第299條第1項前段，修正前槍砲
    彈藥刀械管制條例第11條第4項、槍砲彈藥刀械管制條例第
    12條第4項，刑法第11條前段、第2條第1項但書、第28條、
    第56條、第277條第1項、第302條第1項、第55條、第51條第
    5款、第47條、第42條第3項、第38條第1項第1款，罰金罰鍰
    提高標準條例第1條前段、第2條，現行法規所定貨幣單位折
    算新臺幣條例第2條，判決如主文。
本案經檢察官許恭仁到庭執行職務。
中    華    民    國    95    年    1     月    25    日
                  刑事第一庭審判長法    官  賴淑敏
                                  法    官  李毓華
                                  法    官  黃美文
以上正本證明與原本無異。
如不服本判決，應於判決送達後10日內向本院提出上訴狀 (應附
繕本 )，上訴於臺灣高等法院。
中    華    民    國    95    年    1     月    25    日
                                  書 記 官  陳秀子
附錄本案論罪科刑法條全文：
修正前槍砲彈藥刀械管制條例第11條第4項：
未經許可，持有、寄藏或意圖販賣而陳列第一項所列槍砲者，處
一年以上七年以下有期徒刑，併科新臺幣七百萬元以下罰金。
槍砲彈藥刀械管制條例第12條第4項：
未經許可，持有、寄藏或意圖販賣而陳列子彈者，處5年以下有
期徒刑，併科新台幣300萬元以下罰金。
刑法第277條第1項：
傷害人之身體或健康者，處3年以下有期徒刑、拘役或1千元以下
罰金。
刑法第302條第1項：
私行拘禁或以其他非法方法，剝奪人之行動自由者，處5年以下
有期徒刑、拘役或300元以下罰金。
附表一：
  ┌───┬────────────┬──┬────┬───────┐
  │編  號│名  稱                  │數量│沒收數量│備          註│
  ├───┼────────────┼──┼────┼───────┤
  │1     │仿SIG SAUER廠半自動手槍 │1枝 │     1枝│              │
  │      │改造而成之具殺傷力之黑色│    │        │              │
  │      │金屬玩具手槍（含彈匣、槍│    │        │              │
  │      │枝管制編號0000000000）  │    │        │              │
  ├───┼────────────┼──┼────┼───────┤
  │2     │仿BERETTA廠半自動手槍改 │1枝 │     1枝│              │
  │      │造槍管而成之具有殺傷力之│    │        │              │
  │      │銀白色金屬玩具手槍（不含│    │        │              │
  │      │彈匣、槍枝管制編號110202│    │        │              │
  │      │1040）                  │    │        │              │
  └───┴────────────┴──┴────┴───────┘
附表二：
  ┌───┬────────────┬──┬────┬───────┐
  │編  號│名  稱                  │數量│沒收數量│備          註│
  │      │                        │    │        │              │
  ├───┼────────────┼──┼────┼───────┤
  │1     │口徑約9mm之土造金屬彈殼 │ 5顆│     3顆│經採樣2顆試射 │
  │      │加裝土造金屬彈頭組合而成│    │        │，均可擊發。  │
  │      │之具殺傷力之土造子彈    │    │        │              │
  ├───┼────────────┼──┼────┼───────┤
  │2     │直徑8.2mm土造金屬彈頭， │ 1顆│     0顆│              │
  │      │其上不具來福線          │    │        │              │
  └───┴────────────┴──┴────┴───────┘
附表三：
  ┌───┬────────────┬───┬───┬───────┐
  │編  號│名  稱                  │數量  │單位  │備          註│
  │      │                        │      │      │              │
  ├───┼────────────┼───┼───┼───────┤
  │1     │電動鑽                  │3     │支    │              │
  ├───┼────────────┼───┼───┼───────┤
  │2     │蓄電池                  │1     │個    │              │
  ├───┼────────────┼───┼───┼───────┤
  │3     │螺絲起子                │2     │支    │              │
  ├───┼────────────┼───┼───┼───────┤
  │4     │固定器                  │1     │個    │              │
  ├───┼────────────┼───┼───┼───────┤
  │5     │游標卡尺                │1     │支    │              │
  ├───┼────────────┼───┼───┼───────┤
  │6     │鋼條                    │3     │支    │              │
  └───┴────────────┴───┴───┴───────┘


司法院資訊處製作；財團法人民間司法改革基金會備份。
